【裁判字號】    98,簡上,657
【裁判日期】    980826
【裁判案由】    傷害
【裁判全文】
臺灣板橋地方法院刑事判決             98年度簡上字第657號
上  訴  人  臺灣板橋地方法院檢察署檢察官
被      告  甲○○
上列上訴人因被告因傷害案件，不服本院中華民國98年4月13日
98年度簡字第1838號第一審判決（聲請簡易判決處刑案號：96年
度偵字第769號），提起上訴，本院管轄之第二審合議庭判決如
下：
    主      文
上訴駁回。
甲○○緩刑貳年。
    事實及理由
一、本案經本院審理結果，認第一審以被告所為係犯刑法第277
    條第1 項之傷害罪，判處拘役30日，如易科罰金，以新臺幣
    1 仟元折算1 日，其認事用法均無違誤，量刑亦屬適當，應
    予維持，並引用如附件第一審判決書所記載之事實、證據及
    理由。
二、上訴人上訴意旨略以：被告所為造成告訴人乙○○受有頸部
    勒痕紅腫、右足踝擦傷、左手臂挫傷瘀腫等傷害，事發後無
    悔意，亦未賠償告訴人分文，犯後態度不佳，原審量刑過輕
    ，告訴人因此請求檢察官提起上訴，檢察官認告訴人之請求
    ，非無理由，乃提起本件上訴，請求法院撤銷原判決，另為
    適當之判決云云。
三、經查，被告對於傷害告訴人之事實坦承不諱，核與告訴人偵
    查中之證訴情節相符，被告上開犯行，事証明確，犯行堪予
    認定。至告訴人請求檢察官上訴狀所指稱被告犯後態度不佳
    及有無賠償告訴人之情節，已經原審審酌。又按量刑輕重，
    係屬事實審法院得依職權自由裁量之事項，苟已斟酌刑法第
    57 條 各款所列情狀而未逾越法定刑度，不得遽指為違法（
    最高法院72年度臺上字第6696號、75年度臺上字第7033號判
    例參照）；且在同一犯罪事實與情節，如別無其他加重或減
    輕之原因，下級審量定之刑，亦無過重或失輕之不當情形，
    則上級審法院對下級審法院之職權行使，原則上應予尊重，
    此有最高法院85年度臺上字第2446號裁判意旨可資參酌。本
    件被告所犯傷害罪之法定最高本刑分別為3 年以下有期徒刑
    、拘役或1 仟元下之罰金（按罰金罰鍰提高標準條例第1 條
    前段提高10倍），原審以被告犯罪事實明確，援引刑事訴訟
    法第449 條第1 項、第3 項、第454 條第2 項，刑法第277
    條第1 項、第41條第1 項前段，刑法施行法第1 條之1 第1
    項、第2 項前段，並審酌被告之素行、犯罪動機、目的、手
    段、告訴人因此所受之傷害，且尚未與告訴人達成和解及犯
    後態度等一切情狀，予以論罪科刑，其認事用法既無違誤，
    上訴人認量刑過輕自無可採，是上訴人之上訴為無理由，應
    駁回其上訴。
四、另查被告前未曾受有期徒刑以上刑之宣告，有臺灣高等法院
    被告全國前案紀錄表在卷可憑，而其係因一時失慮，而觸犯
    刑罰，事後已坦承犯行，深具悔意，且上訴後被告已與告訴
    人達成和解，願賠償告訴人新台幣4 萬元，有本院三重簡易
    庭調解筆錄存卷可按（見本院卷第43頁），衡其經此教訓後
    ，應知所警惕，信無再犯之虞，本院因認原審判決所宣告之
    刑以暫不執行為適當，爰併予宣告緩刑2 年，以啟自新。
據上論斷，應依刑事訴訟法第455條之1第1項、第3項、第368條
、第373條，刑法第74條第1項第1款，判決如主文。
本案經檢察官賴建如到庭執行職務。
中    華    民    國    98    年    8     月    26    日
                  刑事第三庭    審判長法  官  樊季康
                                      法  官  王綽光
                                      法  官  徐子涵
上列正本證明與原本無異。
不得上訴。
                                      書記官  張桐嘉
中    華    民    國    98    年    8     月    26    日


司法院資訊處製作；財團法人民間司法改革基金會備份。
